臺灣臺北地方法院民事判決　　　　　　93年度重訴字第1384號
原　　　告　第一商業銀行股份有限公司板橋分行
法定代理人　辛○○
訴訟代理人　甲○○
被　　　告　項氏科技光學有限公司
兼法定代理　丁○○原名汪蕙芬.
人
被　　　告　癸○○原名項郁洲.
　　　　　　　　　　　　樓
被　　　告　真亞有限公司
法定代理人　壬○○
被　　　告　卓聯企業有限公司
　　　　　　　　　　　　樓
法定代理人　丙○○
　　　　　　　　　　　　樓
被　　　告　戊○○
訴訟代理人　阮金朝律師
被　　　告　乙○○
　　　　　　　　　　　　號一樓.
被　　　告　瑞孚科技股份有限公司
法定代理人　己○○
被　　　告　昆宏企業有限公司
法定代理人　庚○○
被　　　告　子○○
　　　　　　　　　　　　樓
上列當事人間請求清償借款事件，本院於民國94年3月21日言詞
辯論終結，判決如下：
    主  文
被告項氏科技光學有限公司、丁○○、癸○○應連帶給付原告新
台幣肆佰伍拾柒萬柒仟陸佰伍拾元，及如附表（一）所示之利息
、違約金。
被告項氏科技光學有限公司、丁○○、癸○○應連帶給付原告美
金玖萬零玖佰壹拾元捌角肆分，及如附表（二）所示之利息、違
約金。並得於給付時，按原告銀行牌告美金賣出即期匯率折付新
台幣。
被告真亞有限公司應給付原告新台幣陸拾參萬零伍佰元，及如附
表（三）所示之利息。
被告卓聯企業有限公司應給付原告新台幣貳拾貳萬元，及如附表
（四）所示之利息。
被告子○○應給付原告新台幣貳拾伍萬玖仟壹佰捌拾元，及如附
表（五）所示之利息。
被告戊○○應給付原告新台幣柒拾陸萬元，及如附表（六）所示
之利息。
被告乙○○應給付原告新台幣壹佰壹拾陸萬參仟貳佰貳拾元，及
如附表（七）所示之利息。
被告瑞孚科技股份有限公司應給付原告新台幣貳佰壹拾參萬貳仟
壹佰參拾元，及如附表（八）所示之利息。
被告昆宏企業有限公司應給付原告新台幣玖拾捌萬零伍佰元，及
如附表（九）所示之利息。
本判決第一、二、三項，其中一被告於他被告給付範圍內，免給
付義務。
本判決第一、二、四項，其中一被告於他被告給付範圍內，免給
付義務。
本判決第一、二、五項，其中一被告於他被告給付範圍內，免給
付義務。
本判決第一、二、六項，其中一被告於他被告給付範圍內，免給
付義務。
本判決第一、二、七項，其中一被告於他被告給付範圍內，免給
付義務。
本判決第一、二、八項，其中一被告於他被告給付範圍內，免給
付義務。
本判決第一、二、九項，其中一被告於他被告給付範圍內，免給
付義務。
原告其餘之訴駁回。
訴訟費用由被告項氏科技光學有限公司、丁○○、癸○○、真亞
有限公司連帶負擔百分八，被告項氏科技光學有限公司、丁○○
、癸○○、卓聯企業有限公司連帶負擔百分之三，被告項氏科技
光學有限公司、丁○○、癸○○、子○○連帶負擔百分之三，被
告項氏科技光學有限公司、丁○○、癸○○、戊○○連帶負擔十
分之一；被告項氏科技光學有限公司、丁○○、癸○○、乙○○
連帶負擔百分之十五；被告項氏科技光學有限公司、丁○○、癸○○、瑞孚科技股份有限公司連帶負擔十分之三；被告項氏科技
光學有限公司、丁○○、癸○○、昆宏企業有限公司連帶負擔百
分之十三；餘由被告項氏科技光學有限公司、丁○○、癸○○連
帶負擔。
    事實及理由
甲、程序方面：本件被告項氏科技光學有限公司、丁○○、癸○○、卓聯企業有限公司、戊○○、乙○○、瑞孚科技股份有
    限公司、昆宏企業有限公司、子○○未於最後言詞辯論期日
    到場，核無民事訴訟法第386條所列各款情形，應依原告之
    聲請，由其一造辯論而為判決。
乙、得心證之理由：
一、原告主張被告項氏科技光學有限公司於92年12月18日邀同被
    告丁○○、癸○○為連帶保證人，原告借款595萬元，被告
    至93年7月止未再按期攤還，依約即喪失期限利益，借款視
    同全部到期，尚積欠本金新台幣肆佰伍拾柒萬柒仟陸佰伍拾
    元，及如附表（一）所示之利息、違約金未清償。又被告項
    氏科技光學有限公司於93年4月9日簽具進口遠期信用狀借款
    契約，期限至94年4月9日，由其出具開發信用狀申請書，委
    託原告開發遠期信用狀，並就該信用狀項下之匯票金額或商
    業發票金額予以墊款，其墊款期限為見票90天，並約定利息
    、違約金如附表（二）所示，被告項氏科技光學有限公司分
    別於93年4月9日、93年4月15日開狀，金額分別為美金51600
    元、48400元，並於93年6月17日償還金美9089.16元，尚積
    欠美金玖萬零玖佰壹拾元捌角肆分，及如附表（二）所示之
    利息、違約金未清償。被告丁○○、癸○○並於92年12月18
    日出具保證書，願就被告項氏科技光學有限公司對原告所負
    一切債務，以新台幣1000萬元為限，負連帶清償責任。又被
    告項氏科技光學有限公司持被告真亞有限公司開立之支票三
    紙、被告卓聯企業有限公司開立之支票乙紙、被告子○○開
    立之支票二紙、被告戊○○開立之支票乙紙、被告乙○○開
    立之支票四紙、被告瑞孚科技股份有限公司開立之支票三紙
    、被告昆宏企業有限公司開立之支票二紙予原告，並於其上
    背書，作為借款債務之清償，惟上開支票均遭退票而不獲兌
    現，屢經催討無效。爰依消費借貸、連帶保證契約、票據關
    係，請求被告項氏科技光學有限公司、丁○○、癸○○應連
    帶給付原告新台幣肆佰伍拾柒萬柒仟陸佰伍拾元，及如附表
    （一）所示之利息、違約金。被告項氏科技光學有限公司（
    下稱項氏公司）、丁○○、癸○○應連帶給付原告美金玖萬
    零玖佰壹拾元捌角肆分，及如附表（二）所示之利息、違約
    金。並得於給付時，按原告銀行牌告美金賣出即期匯率折付
    新台幣。被告真亞有限公司應與項氏公司連帶給付原告新台
    幣陸拾參萬零伍佰元，及如附表（三）所示之利息。被告卓
    聯企業有限公司應與項氏公司連帶給付原告新台幣貳拾貳萬
    元，及如附表（四）所示之利息。被告子○○應與項氏公司
    連帶給付原告新台幣貳拾伍萬玖仟壹佰捌拾元，及如附表（
    五）所示之利息。被告戊○○應與項氏公司連帶給付原告新
    台幣柒拾陸萬元，及如附表（六）所示之利息。被告乙○○
    應與項氏公司給付原告新台幣壹佰壹拾陸萬參仟貳佰貳拾元
    ，及如附表（七）所示之利息。被告瑞孚科技股份有限公司
    應與項氏公司連帶給付原告新台幣貳佰壹拾參萬貳仟壹佰參
    拾元，及如附表（八）所示之利息。被告昆宏企業有限公司
    應與被告項氏公司給付原告新台幣玖拾捌萬零伍佰元，及如
    附表（九）所示之利息。又上開借款債務與票據債務為請求
    權競合，如票據債務清償，在清償範圍內，債款債務應免除
    之。
二、被告真亞有限公司則辯稱：支票是被別人借走，不知道被開
    票等語。被告戊○○則辯稱：開立系爭支票，是為向被告項
    氏公司購買光學物品，惟被告項氏公司並未依約交貨，原告
    請求給付票款，有違誠信原則等語。而均聲明：原告之訴駁
    回。
三、原告主張之事實，已據其提出借據、承諾書、約定書、保證
    書、進口遠期信用狀借款契約、開發進口遠期信用狀申請書
    、遠期信用狀授權紀錄、進口單據收到回單、支票及退票理
    由單為證，核屬相符，項氏科技光學有限公司、丁○○、癸○○、卓聯企業有限公司、乙○○、瑞孚科技股份有限公司
    、昆宏企業有限公司、子○○經合法通知，既未到場爭執，
    亦未提出書狀答辯以供斟酌，依民事訴訟法第二百八十條第
    三項規定，應認原告之主張為真實。
四、被告真亞有限公司雖辯稱：支票是被別人借走，不知道被開
    票等語。被告戊○○則辯稱：開立系爭支票，是為向被告項
    氏公司購買光學物品，惟被告項氏公司並未依約交貨，原告
    請求給付票款，有違誠信原則等語。惟此均屬發票人與執票
    人前手間之抗辯事由，依票據法第13條規定，被告執此對抗
    執票人即原告，並不可取。
五、從而，原告依消費借貸、連帶保證契約及票據關係，請求被
    告給付如主文第一至九項所示，為有理由，應予准許。又原
    告既主張上開借款債務與票據債務為請求權競合，如票據債
    務清償，在清償範圍內，債款債務應免除之。則原告於訴之
    聲明第三至九頁，請求被告項氏公司就票據債務，應連帶給
    付部分，因原告對被告項氏公司如主文第一、二項之借款債
    權請求，已屬有據，原告對項氏公司之票據請求權，本院自
    毋庸併予審究，原告重複請求被告項氏公司給付，應予駁回
    。
丙、結論：
    本件原告之訴為一部有理由，一部無理由，依民事訴訟法第
    385條第1項前段、第79條、第85條第2項，判決如主文。
中　　華　　民　　國　　94　　年　　3　　月　　31   　日
                  民事第三庭    法　官　李慈惠
以上正本係照原本作成
如對本判決上訴，須於判決送達後20日內向本院提出上訴狀
中　　華　　民　　國　　94　　年　　4　　月　 　1　 　日
                       　　　　 書記官　林秀娥
